臺灣臺北地方法院刑事判決　　　　　　　93年度易字第1364號
　　公訴人　臺灣臺北地方法院檢察署檢察官
　　被　告　乙○○
上列被告因竊盜案件，經檢察官提起公訴（93年度偵字第303號
），由本院合議庭裁定改依簡式審判程序審理，茲判決如下：
    主  文
乙○○連續竊盜，累犯，處有期徒刑拾月；又侵占其他離本人所
持有之物，處罰金壹仟元，如易服勞役，以佰元折算壹日。
    事  實
一、乙○○曾有多次竊盜前科，其中於民國九十一年間所犯之竊
    盜罪，經臺灣板橋地方法院判處有期徒刑五月，如易科罰金
    ，以三百元折算一日確定，於九十二年五月十四日執行完畢
    ，竟仍不知悔改，五年以內，復基於意圖為自己不法所有之
    概括犯意，先後於如附表所示之行竊時間、行竊地點，以如
    附表所示之行竊手法，連續竊取如附表所示之物。嗣先後於
    九十二年十二月三日凌晨一時十分許，在臺北市○○區○○
    街二段五０巷十號前，騎乘其所竊得如附表編號一所示之重
    型機車時，為警當場查獲，並扣得鑰匙九支，以及於九十三
    年六月七日晚上十時二十分許，在臺北市○○○路與忠孝東
    路口，因形跡可疑，經警上前盤查時，自其身上起獲其所竊
    得如附表編號二至編號六所示被害人之證件，而為警查獲。
二、另於九十三年六月二十日晚上八時三十分許，在臺北市臺北
    火車站北三出口大門邊，見戊○○所有，業於九十三年五月
    三十一日晚上六時三十分許，在臺北市○○區○○路二號之
    某商店內遭竊，內有戊○○之國民身分證、健保ＩＣ卡、台
    新銀行ＶＩＳＡ信用卡各一張之皮夾一個遭人棄置該處，竟
    意圖為自己不法之所有，拾取後將之侵占入己。乙○○於犯
    罪後未被發覺前，嗣於九十三年六月二十二日上午十二時五
    十分許，在臺北市○○區○○街一百四十巷巷口處，因形跡
    可疑，經警上前盤查時，向臺北市政府警察局信義分局警員
    丁○○自首其侵占犯行而接受裁判。
三、案經臺北市政府警察局萬華分局及信義分局報請臺灣臺北地
    方法院檢察官偵查起訴。
    理  由
一、訊據被告乙○○對於其於如附表所示之行竊時間、行竊地點
    竊取如附表所示物品之犯罪事實，以及於上開時、地拾獲證
    人戊○○遭竊之皮夾一個後，即將之侵占入己之犯罪事實，
    均坦承不諱，並經證人丙○○、庚○○、甲○○、辛○○、
    鍾起芬、己○○、黃文祥、戊○○於於警詢時及證人壬○○
    於本院審理時證述在卷（九十三年度偵字第三０三號偵查卷
    第七頁至第九頁；九十三年度偵字第一四八四五號偵查卷第
    六頁至第二一頁、第四一頁、第四二頁；九十三年度偵字第
    一一四一０號偵查卷第七頁、第八頁），且有證人丙○○所
    具領之贓物認領保管收據、車輛竊盜、車牌失竊資料個別查
    詢報表－查詢車輛認可資料各一份（九十三年度偵字第三０
    三號卷）、證人甲○○、庚○○、鍾起芬、辛○○、己○○
    、黃文祥所具領之贓物認領保管單各一份、查獲照片七張（
    九十三年度偵字第一四八四五號偵查卷第二二頁至第二五頁
    、第四九頁、第五０頁、第五四頁至第六０頁）、證人戊○○所出具之贓物認領保管收據、失竊報告各一份、查獲照片
    二張（九十三年度偵字第一一四一０號偵查卷第一二頁至第
    一五頁），足徵被告上開自白與事實相符，其如附表所示之
    竊盜犯行及上開侵占犯行，均堪認定。
二、核被告所為，係犯刑法第三百二十條第一項之竊盜罪、第三
    百三十七條之侵占其他離本人所持有之物罪。其如附表所示
    之竊盜犯行間，時間緊接，犯罪構成要件相同，顯係基於概
    括犯意反覆為之，為連續犯，應依刑法第五十六條規定，以
    一罪論，並加重其刑。至如附表編號六所示之竊盜犯行，雖
    未經檢察官提起公訴，然因此與業據起訴並經本院論罪科刑
    之如附表編號一至編號五及編號七所示之竊盜犯行間，有連
    續犯之裁判上一罪關係，仍為起訴效力所及，本院自應併予
    審理。其所犯上開二罪間，犯意個別，行為互異，應與分論
    併罰。被告曾有多次竊盜前科，其中於九十一年間所犯之竊
    盜罪，經臺灣板橋地方法院判處有期徒刑五月，如易科罰金
    ，以三百元折算一日確定，於九十二年五月十四日執行完畢
    ，此有臺灣高等法院被告全國前案紀錄表一份附卷足憑，其
    於有期徒刑執行完畢後，五年以內再犯本件有期徒刑以上之
    連續竊盜罪，為累犯，應依刑法第四十七條規定，加重其刑
    ，並應依刑法第七十條規定，就其上開連續竊盜之犯行，遞
    加重之。又被告於上開侵占犯罪後，未被有偵查權限機關發
    覺為犯罪嫌疑人前，於上開時、地，因形跡可疑經警上前盤
    查時，主動向證人丁○○即臺北市政府警察局保安警察大隊
    第三中隊警員表明其上開侵占犯行而接受裁判，此業經證人
    丁○○於本院審理時證述在卷，合於自首要件，應依刑法第
    六十二條前段規定，就被告上開侵占犯行部分，減輕其刑。
    爰審酌被告犯罪之動機、手段、竊取如附表所示財物之價值
    ，侵占所得之財物價值、正直青年，不思向上，戮力進取，
    反而遊蕩於各公共場所內，伺機行竊，連續為如附表所示共
    計七次之竊盜犯行、所生危害非輕及事後坦承犯行，態度尚
    佳等一切情狀，各量處如主文所示之刑，並就罰金部分諭知
    易服勞役之折算標準。至被告於九十二年十二月三日凌晨一
    時十分許，在臺北市○○區○○街二段五０巷十號前，騎乘
    其所竊得如附表編號一所示之重型機車，為警當場查獲時，
    所扣得之鑰匙九支，其中六支係證人丙○○所有，並經證人
    丙○○領回，餘三支則非證人丙○○所有之事實，業經證人
    丙○○於警詢時證述無訛，該經證人丙○○指認非其所有之
    鑰匙三支，亦非被告所有之物，復經被告於警詢及本院審理
    時供認在卷，且非違禁物，依法自無從併予宣告沒收，附此
    敘明。
三、按被告所犯為死刑、無期徒刑、最輕本刑三年以上有期徒刑
    之罪或高等法院管轄第一審案件以外之罪，並經被告於準備
    程序就被訴事實為有罪之陳述，經告知簡式審判程序之旨，
    並聽取被告及檢察官之意見後，經本院合議庭依刑事訴訟法
    第二百七十三條之一規定，裁定由受命法官獨任進行簡式審
    判程序審理，併予敘明。
據上論斷，刑事訴訟法第二百七十三條之一、第二百九十九條第
一項前段，刑法五十六條、第三百二十條第一項、第三百三十七
條、第四十七條、第四十二條第二項、第六十二條前段，罰金罰
鍰提高標準條例第一條前段、第二條，判決如主文。
本案經檢察官賴淑芬到庭執行職務。
中　　華　　民　　國　　94　　年　　7 　　月　　11　　日
                        臺灣臺北地方法院刑事第十五庭
                　　　　　　法　官　吳麗英
上正本證明與原本無異。
如不服本判決，應於判決送達後10日內向本院提出上訴狀（應抄
附繕本）。告訴人或被害人如對於本判決不服者，應具備理由請
求檢察官上訴，其上訴期間之計算係以檢察官收受判決正本之日
期為準。
　　　　　　　　　　　　　　書記官　田華仁
中　　華　　民　　國　　94　　年　　7 　　月　　11　　日
附錄本案論罪科刑法條全文
刑法第三百二十條：意圖為自己或第三人不法之所有，而竊取他
                  人之動產者，為竊盜罪，處五年以下有期徒
                  刑、拘役或五百元以下罰金。
                  意圖為自己或第三人不法之利益，而竊佔他
                  人之不動產者，依前項之規定處斷。
                  前二項之未遂犯罰之。
刑法第三百三十七條：意圖為自己或第三人不法之所有，而侵占
                    遺失物、漂流物或其他離本人所持有之物
                    者，處五百元以下罰金。
【附表】
┌──┬──────┬──────┬───┬──────────────┐
│編號│行 竊  時 間│行 竊  地 點│被害人│所       竊       財      物│
├──┼──────┼──────┼───┼──────────────┤
│    │            │            │      │丙○○所有，交由林旻毅騎乘使│
│    │            │            │      │用，車牌號碼Ｇ九七－七六三號│
│    │九十二年十一│臺北市○○路│丙○○│之重型機車一台，以及林旻毅所│
│ 一 │月十八日上午│與襄陽路口  │林旻毅│有放置在該重型機車置物箱中，│
│    │九時許      │            │      │內有林旻毅之身分證、會員卡、│
│    │            │            │      │健保卡、機車行車執照、機車保│
│    │            │            │      │險卡各一張、鑰匙一串及駕照二│
│    │            │            │      │張（起訴書誤載為一張）。    │
├──┼──────┼──────┼───┼──────────────┤
│    │            │            │      │(1)庚○○所有，內有庚○○之身│
│    │            │            │      │  分證、健保卡、學生證、郵局│
│    │            │            │      │  金融卡、機車駕照各一張、樂│
│    │九十三年四月│臺北市大安區│庚○○│  器吹嘴二個、現金新臺幣（下│
│ 二 │十八日晚上九│大安森林公園│甲○○│  同）五百餘元之皮包一個。  │
│    │時許        │內          │      │(2)甲○○所有，內有甲○○之身│
│    │            │            │      │  分證、健保卡、學生證、郵局│
│    │            │            │      │  金融卡、悠遊卡各一張、現金│
│    │            │            │      │  二千餘元之皮包一個。      │
├──┼──────┼──────┼───┼──────────────┤
│    │            │臺北市中正區│      │辛○○所有，內有辛○○之身分│
│    │九十三年四月│中山南路七號│      │證、健保卡、駕照、軍人證、華│
│ 三 │間某日某時許│臺大醫院內科│辛○○│南銀行、郵局、慶豐銀行之金融│
│    │            │加護病房前之│      │卡各一張、書籍二本及現金一千│
│    │            │家屬休息室內│      │餘元。                      │
├──┼──────┼──────┼───┼──────────────┤
│    │            │臺北市中正區│      │己○○所有，內有重型機車、自│
│    │九十三年四月│中山南路七號│      │用小客車駕照暨行照、中國信託│
│ 四 │二十四日上午│臺大醫院內科│己○○│信用卡、身分證、健保卡各一張│
│    │十一時許    │加護病房前之│      │及現金七千元之皮包一個。    │
│    │            │家屬休息室內│      │                            │
├──┼──────┼──────┼───┼──────────────┤
│    │九十三年五月│臺北市中正區│      │鍾起芬所有，內有鍾起芬之身分│
│ 五 │二十一日上午│南陽街附近某│鍾起芬│證、健保卡、電話卡、悠遊卡、│
│    │九時許      │網路咖啡店  │      │身心障礙卡各一張之皮包一個。│
├──┼──────┼──────┼───┼──────────────┤
│    │            │臺北市○○路│      │壬○○所有，內有行動電話一支│
│    │            │二段二０一號│      │、隨身聽一台、汽車及機車駕駛│
│    │            │台北榮民總醫│      │執照各一張、車牌號碼ＮＤ六－│
│ 六 │九十三年五月│院十七樓加護│壬○○│一三六號重型機車行車執照一張│
│    │間某日      │病房家屬休息│      │、誠泰銀行信用卡二張、CITIBA│
│    │            │室內        │      │NK銀行信用卡一張、皮夾及零錢│
│    │            │            │      │包各一個、現金三千餘元之皮包│
│    │            │            │      │一個。                      │
├──┼──────┼──────┼───┼──────────────┤
│    │            │臺北市中正區│      │黃文祥所有，內有黃文祥之身分│
│    │九十三年六月│中山南路七號│      │證、重型機車、自用小客車駕照│
│ 七 │三日凌晨    │台大醫院四樓│黃文祥│、健保卡、臺北銀行信用卡、金│
│    │            │窗戶旁      │      │融卡各一張及現金七百元之皮包│
│    │            │            │      │一個。                      │
└──┴──────┴──────┴───┴──────────────┘
